臺灣臺北地方法院民事判決　　　　　　　95年度婚字第127號
原　　　告　甲○○
訴訟代理人　陳適庸律師
複代理人　　丙○○
被　　　告　乙○○
訴訟代理人　辛武律師
上列當事人間請求離婚事件，本院於民國96年4月16日言詞辯論
終結，判決如下：
    主  文
准原告與被告離婚。
訴訟費用由被告負擔。
    事      實
一、程序部分：按婚姻無效、確認婚姻成立或不成立、撤銷婚姻
    、離婚或夫妻同居之訴，得合併提起，或於第一審或第二審
    言詞辯論終結前，為訴之變更、追加或提起反訴，民事訴訟
    法第572條第1項定有明文。本件原告起訴主張依民法第1001
    條請求判決履行同居，於訴訟中變更請求判決離婚，原告之
    請求，依前揭法律規定，其變更訴之聲明，自應准許。
二、原告主張兩造於民國92年1月18日於臺北地方法院公證結婚
    ，婚後92年1月至3月間，原告之父親因病情嚴重需賴呼吸器
    維生而長期住院，原告斯時擔任第1年住院醫師，每月僅得
    休假2次前往探視父親，原告每次邀約被告一同前往探視父
    親時，被告卻經常推託或施以臉色。92年3月間，原告之父
    死亡，原告身心壓力甚大，被告卻依舊故我，將伊生活重心
    放於工作及娘家事務上，兩造時而發生爭吵，被告亦經常摔
    電話、電扇、電燈等物品出氣。曾於原告之祖母前往探訪原
    告時，被告因而心生不滿，而與原告發生爭執並要求離婚，
    嗣後被告懷孕卻在未告知原告之情形下，進行墮胎手術。93
    年2月以後，被告經常以工作繁忙為由於晚間11、12點才返
    家，並經常與男性友人通電話，嚴重影響原告生活，雙方爭
    執日益嚴重，被告無故返回娘家居住，原告為使兩造關係有
    所轉圜，邀集兩造親人會同進行協調，惟被告竟提出兩造離
    婚原告需給付被告新台幣500萬元之要求，原告希望回復夫
    妻感情之希望落空，兩造至此持續分居至今。原告迫於無奈
    向鈞院提起履行同居之訴，調解過程中，兩造達成無條件協
    議離婚之協議，然被告卻於事後表示要求原告賠償500萬元
    才願意離婚等語。兩造對於婚姻及夫妻共同生活存有嚴重歧
    見，且分居長達1年多，怨懟日深，被告並多次表達伊離婚
    之意願，以同意離婚為籌碼換取金錢利益，兩造間誠摯互信
    之基礎既失，婚姻關係所生之破綻誠屬難以修復，爰依民法
    第1052條第2項，訴請與被告離婚。
三、被告則以：同意離婚（見本院95年4月13日、96年4月16日言
    詞辯論筆錄）。
四、按婚姻係以夫妻共同生活為目的，夫妻雙方應以誠摯互信為
    基礎，相互扶持，共同建立和諧美滿之家庭，倘雙方因理念
    上之重大差異，事實上已經各自獨立生活多年，雙方誠摰互
    信之感情基礎，已經不復存在，依一般人之生活經驗，顯然
    難期修復，雙方共同生活的婚姻目的已經不能達成，而其事
    由之發生，依一般社會感情，尚難認為應完全歸責於夫妻之
    一方時，應可認係民法第1052條第2項所定難以維持婚姻之
    重大事由，以准許夫妻雙方為離婚之請求，否則，勉強維持
    婚姻之形式，反而會對雙方各自追求幸福生活之機會造成不
    必要之限制。本件兩造對於彼此價值觀念有嚴重歧見，且被
    告亦多次表達同意離婚之意願，分居至今已1年多，未有夫
    妻共同生活，形同陌路，夫妻之情蕩然無存，是兩造婚姻關
    係已出現破綻，堪認兩造間存有重大事由，難以維持婚姻，
    依上開說明，原告依民法第1052條第2項訴請離婚，洵屬有
    據。
六、訴訟費用負擔之依據：民事訴訟法第78條，判決如主文。
中　　華　　民　　國　　96　　年　　4　　月　　30　　日
                  家事庭法  官  李莉苓
以上正本係照原本作成。
如對本判決上訴，須於判決送達後20日之不變期間內，向本院提
出上訴狀。
中　　華　　民　　國　　96　　年　　5 　　月　　7 　　日
                        書記官　廖素芳
